臺灣高等法院刑事判決　　　　　　　　 94年度上訴字第249號
　上訴人
　即被告　乙○○
　選任辯護人　李怡卿律師
　　　　　　　許巍騰律師
上列上訴人因違反槍砲彈藥刀械管制條例案件，不服臺灣板橋地
方法院92年度訴緝字第198號，中華民國93年11月23日第一審判
決（起訴案號：91年度偵字第17152號），提起上訴，本院判決
如下：
    主  文
原判決撤銷。
乙○○未經許可，持有手槍，處有期徒刑伍年陸月，併科罰金新
臺幣貳拾萬元，罰金如易服勞役，以罰金總額與陸個月之日數比
例折算。
扣案如附表編號一至四所示之槍枝、子彈均沒收。
    事  實
一、乙○○明知未經中央主管機關許可不得持有手槍、其他可發
    射金屬或子彈具有殺傷力之槍枝及子彈，自不詳時間起，未
    經許可持有中共製77式口徑7.62釐米制式手槍（槍枝管制編
    號：0000000000號；含彈匣2個）、具有殺傷力仿COLT廠半
    自動手槍製造之玩具金屬槍身組合土造金屬槍管及滑套改造
    而成之改造槍枝（槍枝管制編號：0000000000號；含彈匣1
    個）各1支，及口徑7.62釐米制式子彈6顆（彈底標記：5顆
    為89311號；1顆為88311號）、土造子彈6顆。緣於90年7月
    31日，經警於黃柏樟位於臺北市○○區○○路26巷3-1號4樓
    住處，執行搜索時查獲黃柏璋及黃志孝，並扣得如附表編號
    五所示子彈，嗣因黃志孝先前看過乙○○持有槍枝，而向警
    方陳報，並以邀乙○○至其住處鑑定珠寶為由，約乙○○至
    其住處，於90年8月1日凌晨1時17分許，乙○○即駕駛車號
    9B-2230號自小客車（登記名義人為管美華）搭載不知情之
    吳國賓至臺北縣中和市○○路305巷5弄20號前，為警攔檢查
    獲，並在該車之前座乘客座腳踏板下之分電盤內，取出前開
    如附表編號一、三所示之中共製77式口徑7.62釐米制式手槍
    （槍枝管制編號：0000000000號；含彈匣2個）1支及口徑7.
    62釐米制式子彈6顆（彈底標記：5顆為89311號；1顆為8831
    11號）。再由乙○○帶同警員至臺北縣中和市○○路36巷57
    號附近之草叢內，取出前開附表編號二、四所示之具有殺傷
    力仿COLT廠半自動手槍製造之玩具金屬槍身組合土造金屬槍
    管及滑套改造而成之改造槍枝1支（槍枝管制編號：0000000
    000號；含彈匣1個）及土造子彈6顆（均具直徑約10厘米之
    土造金屬彈頭）。
二、案經臺北市政府警察局大安分局移送臺灣板橋地方法院檢察
    署檢察官偵查起訴。
    理  由
一、訊據被告乙○○固不否認警方於90年8月1日凌晨1時17分許
    ，在其所駕駛之車牌號碼9B-2230號自用小客車乘客座腳踏
    板下之分電盤內，取出前開中共製77式口徑7.62mm制式手槍
    （槍枝管制編號：0000000000號；含彈匣2個）及口徑7.62
    mm制式子彈6顆（彈底標記：5顆為89311號；1顆為88311號
    號）。嗣後警方亦在臺北縣中和市○○路36巷57號附近之草
    叢內，取出具有殺傷力之仿COLT廠半自動手槍製造之玩具金
    屬槍身組合土造金屬槍管及滑套改造而成之改造手槍1枝（
    槍枝管制編號：0000000000號；含彈匣1個）及土造子彈6顆
    之事實。惟否認有何違反槍砲彈藥刀械管制條例犯行，辯稱
    ：扣案之槍枝及子彈為李英志（即甲○○）所有，其確實未
    持有扣案之物，因為證人黃志孝打電話給其，叫其開車去他
    家鑑定珠寶，車子是李英志（即甲○○）的，到達時警方在
    駕駛座底下找到制式手槍，其不知道那邊有一把槍，其帶警
    察到草叢去找另一支槍，是因為警察硬要辦案，警方帶其到
    案發現場，槍不是其埋在那裡，是警方安排的，吳國賓打電
    話給山上的朋友，帶槍下來放在現場，並不是其帶警察查獲
    的，其第一次看到，不知道有這支槍云云。然查：
（一）證人黃志孝、黃柏樟及謝榮和曾於90年7月中旬至被告位
      於臺北縣中和市○○路住處，席間曾見被告持有槍枝之事
      實，業據證人黃志孝、黃柏樟與謝榮和於檢察官偵訊中之
      證述明確，其等對於細節所述雖不盡相同，然對於曾至被
      告家中，看過被告持有槍枝之基本事實則屬一致。被告對
      於證人黃志孝、黃柏樟在其中和市○○路住處看過槍枝乙
      節，於檢察官90年12月5日偵訊中亦不爭執，僅辯稱是李
      英志拿出手槍，不是其拿出來的云云。足徵證人黃志孝、
      黃柏樟等人應曾於被告住處看到被告持有槍枝。是其等有
      向警察表示被告持有槍枝，足以認定。
（二）查本件係警方依線報於90年7月31日至黃柏璋位於臺北市
      文山區○○路26巷3-1號4樓住處執行搜索，查獲如附表編
      號五所示之制式口徑9厘米半自動手槍子彈5顆（同時查獲
      之土造金屬彈殼加裝直徑約8.8厘米金屬彈頭之土造子彈1
      顆，經實際試射，無法擊發，不具殺傷力），於警詢時證
      人黃志孝供出曾經看過被告及其朋友持有2支槍枝，並陳
      明被告所駕駛之自用小客車，約被告至黃志孝住處，嗣被
      告駕駛前開車號9B-2230號自小客車搭載不知情之吳國賓
      至臺北縣中和市○○路為警攔檢查獲，並在該車之前座乘
      客座腳踏板下之扣得如附表編號一、三所示之制式手槍及
      子彈，並由被告同警方至臺北縣中和市○○路36巷57號附
      近之草叢內，取出如附表編號二、四所示之改造槍枝及土
      造子彈之事實，業據證人丁○○即查獲本件之臺北市政府
      警察局大安分局警備隊警員於檢察官偵查中，經隔離訊問
      後證稱：其等依據線報向臺灣臺北地方法院聲請搜索票，
      在臺北市○○區○○路查獲毒品及6顆子彈，根據被查獲
      之證人綽號「奧志」（按即黃志孝），「奧志」提供被告
      住處及所駕駛車輛之車牌號碼，並提到被告有2把槍，「
      奧志」就打電話約被告出來，但被告說他沒空，直到90年
      8月1日1時許約到臺北縣中和市○○路305巷5弄20號前見
      面。「奧志」有提到被告槍藏在前座乘客座位置物箱內。
      所以被告駕駛車牌號碼9B-2230號自用小客車來時，其等
      就先搜索前開自用小客車置物箱，最後在前座乘客座位前
      方配電盤下方起獲中共黑星手槍1支、子彈6顆、彈匣2個
      ，後來經過被告同意，到臺北縣中和市○○路180號23樓
      被告租賃處搜索，但未搜到何東西，接著其等向被告說接
      獲線報係有2把槍，而且好幾個人看過其持有，所以被告
      同意帶其等去取槍，當時其有要求先打電話給MARCH，談
      話內容其不清楚，後來帶其等到中和市○○○路取槍，說
      這2把槍是MARCH的。被告打電話到取槍時間大約十幾分鐘
      ，詳細時間沒有辦法記得清楚等語。丁○○於本院審理中
      到庭亦證述在被告所駕汽車內及由被告共同前往取出如附
      表編號一至四之槍枝及子彈等情。又同時查獲之警員即證
      人丙○○、陳柏青、趙大偉亦於檢察官偵訊中證稱：其等
      先向臺灣臺北地方法院聲請搜索「奧志」黃志孝住處查獲
      毒品、子彈6顆，其等依「奧志」之陳報並由「奧志」約
      被告出來，在中和圓通路等被告來，被告開車搭載吳國賓
      前來，其攔下被告問槍在何處，被告說不知道，後來其等
      依「奧志」所述地方在前座乘客座置物箱下配電盤起獲手
      槍及子彈。被告一直說手槍是MARCH的，其要被告打電話
      給MARCH出來見面，但沒有辦法聯絡MARCH。後來被告說他
      數天前曾看過MARCH藏槍，帶其等去取第2支槍等語。證人
      黃志孝於檢察官90年9月7日偵訊中亦證稱：被告槍枝係其
      向警察說的。警方在中和市○○路305巷5弄20號查獲被告
      ，是其打電話約被告出去的。其在電話中說要還被告錢。
      其曾向警方透露被告毒品是藏在前座乘客座位置物箱下方
      ，其有看過被告從那邊取毒品，時間是90年7月中旬，也
      是向警方查獲的同一部車等語。臺北市政府警察局大安分
      局刑事案件報告單亦載明：係接獲證人黃志孝之供述，於
      90年8月1日凌晨1時17分至臺北縣中和市○○路305巷5弄
      20號前埋伏，見被告駕駛車牌號碼9B-2230號自用小客車
      形跡可疑，上前盤查而查獲等情，有前開報告單乙紙在卷
      可稽。則本件既係警方依證人黃志孝之線報，而查獲被告
      持有槍枝，則查獲之槍枝屬被告所有，應足以認定，被告
      辯稱不知其所駕之汽車內有槍枝云云，顯不足採。
（三）證人黃志孝於原審93年11月9日審理中雖翻異前詞，稱其
      不知道被告有無槍枝偵訊筆錄內容，證人黃志孝卻推稱沒
      有什麼印象，都不清楚，並稱因為事情經過很久了，至於
      當初所述是否實在，則因當時毒品吃很重，不太清楚云云
      。惟證人黃志孝於前開檢察官偵訊中之證述分別於90年9
      月7日及同年12月5日，而證人黃志孝於90年8月1日即經檢
      察官執行強制戒治，距離檢察官前開偵訊時，業已執行強
      制戒治分別約1個月餘及4個月餘，其於檢察官偵訊中當無
      可能仍有昏沈沈不清楚之情形。又證人黃志孝於檢察官偵
      訊中乃是經具結，2次偵訊均證稱有見過被告及李英志持
      有槍枝，參以原審審理時距離90年7月中旬，業已3年4月
      ，當以前開偵訊中之證詞記憶較為鮮明。況證人對於其於
      偵訊中所言諉稱記不清楚，何以時間更久之90年7月中旬
      於被告家中發生之事情，在原審審理又記憶清晰，卻能證
      稱因與被告發生金錢糾紛不愉快，始誣陷被告云云。從而
      證人黃志孝於原審審理中之證述，顯係迴護被告之詞。又
      證人黃柏樟雖於原審93年8月26日審理中證稱：沒有看過
      如附表編號二所示之槍枝云云。然其復稱何以檢察官偵訊
      中之供述與原審審理時之供述不同，其已忘記云云。亦應
      係避重就輕迴護被告之詞。均無從據此而認查獲之槍彈非
      被告所持有。
（四）再者，前開車牌號碼9B-2230號自用小客車已經被告所駕
      駛使用一段時日之事實，亦據證人黃志孝於檢察官偵訊中
      證稱：90年7月中旬，其就看過被告好幾次駕駛警方查獲
      之賓士轎車，被告說這部車是朋友欠其錢借他使用的等語
      。證人謝榮和於檢察官11月21日偵訊中亦結證稱：其常看
      到被告駕駛前開車牌號碼9B-2230號自用小客車等語。證
      人吳國賓於原審審理中亦證稱：之前有坐過前開自用小客
      車等語。另查被告於原審之前所稱之「李英志」、「馬曲
      」之本名為「甲○○」，業據被告於本院指明，亦據甲○
      ○到庭證述屬實，甲○○亦證稱有將9B-2230號汽車借給
      被告使用，足徵被告於為警查獲前即已數次駕駛前開自用
      小客車。惟甲○○於本院則稱對本件查獲之槍枝、子彈均
      不知情等語，是均難僅以前開自用小客車為甲○○所有，
      而認被告不知所駕駛之自用小客車內之有槍枝及子彈。綜
      上所述，被告於原審及本院辯稱並未持有前開槍枝及子彈
      ，亦不知前開自用小客車內有如附表編號一、三所示之槍
      枝子彈云云，顯係卸責之詞，尚難採信。
（五）又被告於90年8月1日為警查獲後，帶同警方至臺北縣中和
      市○○路36巷57號附近之草叢內查獲附表編號二、四所示
      之槍枝及子彈等情，業據證人丁○○於檢察官偵訊中及本
      院審理中證述明確。證人吳國賓於原審審理中亦證稱：實
      際情形有二段，車上的那一次，之後被告又帶警察去找到
      1 支槍，是在草叢中找到的那1支槍，一共是2支槍等語。
      復迭據被告於警詢、原審法院90年8月1日聲請羈押調查及
      檢察官90年8月10日偵訊中所自承。則被告倘未持有如附
      表二、四所示之槍枝及子彈，又如何能知悉上址隱密之草
      叢中有槍彈，並帶同警方尋獲？被告於審理時雖辯稱是因
      警察硬要辦案，警方帶其到案發現場，槍不是其埋在那裡
      ，是警方安排的，吳國賓打電話給山上的朋友，帶槍下來
      放在現場，並不是其帶警察查獲的云云。然並無證據以證
      明其所述屬實，且被告甫因其所駕駛之自用小客車內為警
      查獲槍枝及子彈，斯時又業已因未經許可，寄藏可發射子
      彈具有殺傷力之改造槍枝，經檢察官提起公訴（89年度偵
      字第12982號），當知持有槍枝、子彈之嚴重性，又豈有
      無故帶同警方查獲槍枝及子彈，自陷於更不利之處境。且
      倘本件係警方設局誣陷被告，被告又豈有不於檢察官偵訊
      及原審調查聲請羈押案件時告知檢察官或法官，至原審審
      理時始為如此之抗辯，所辯自無足採。被告持有如附表編
      號二、四所示之槍枝及土造子彈6顆（均具直徑約10厘米
      之土造金屬彈頭）之事實，亦堪認定。
（六）如附表一至四所示於90年8月1日扣案之物經送內政部警政
      署刑事警察局以性能檢驗法、試射法、顯微鏡比對法鑑定
      結果：認送驗槍枝2支，其中1支（槍枝管制編號：000000
      0000號）係中共製77式口徑7.62釐米制式手槍，槍號為「
      0000000」，槍管內具4條右旋來復線，機械性能良好，認
      具有殺傷力。另1支（槍枝管制編號：0000000000號）仿
　　　COLT廠半自動手槍製造之玩具金屬槍身組合土造金屬槍管
      及滑套改造而成之改造手槍，機械性能良好，認具殺傷力
      。送驗子彈12顆，其中6顆（試射3顆），認均係口徑7.62
      釐米（彈底標記：5顆為89311號；1顆為88311號），認具
      殺傷力。其中6顆，係土造子彈，均具直徑約10釐米之土
      造金屬彈頭，試射2顆，均可擊發，認具有殺傷力，有該
      局90年8月14日刑鑑字第174641號鑑驗通知書1紙在卷足憑
      。足認如附表編號一至四所示之槍枝、子彈均係槍砲彈藥
      刀械管制條例所定具有殺傷力之槍枝及子彈。
（七）綜上所述，被告辯稱前開槍枝及子彈均屬甲○○（即李英
      志）所有，其並未持有云云，顯係事後卸責之詞，不足採
      信。本件事證明確，被告犯行洵堪認定。另查甲○○於本
      院審理中到庭否認其共同持有上開槍彈，亦無證據認其為
      共同正犯。而本件事證已明，辯護人聲請送鑑定槍枝之外
      觀、指紋及風化鏽蝕程度等，均非有必要，均附此敘明。
二、核被告乙○○未經許可持有中共製77式口徑7.62釐米制式手
    槍（槍枝管制編號：0000000000號）1支之所為，係犯槍砲
    彈藥刀械管制條例第7條第4項之未經許可持有手槍罪；持有
    具有殺傷力仿COLT廠半自動手槍製造之玩具金屬槍身組合土
    造金屬槍管及滑套改造而成之改造槍枝1支（槍枝管制編號
    ：
    0000000000號）之所為，係犯修正前同條例第11條第4項之
    未經許可持有可發射子彈具有殺傷力改造槍枝罪（查被告行
    為後，槍砲彈藥刀械管制條例業於94年1月26日修正公布，
    原條文第11條第4項修正為第8條第4項，並將法定刑由「1
    年以上7年以下有期徒刑，併科新臺幣7,000,000元以下罰金
    」，修正為「3年以上10年以下有期徒刑，併科新臺幣7,000
    ,000 元以下罰金」，比較修正後槍砲彈藥刀械管制條例第8
    條第4項及修正前同條例第11條第4項之規定，以修正前之舊
    法之規定有利於被告，依刑法第2條第1項但書之規定，自應
    適用修正前之槍砲彈藥刀械管制條例第11條第4項規定論處
    ，附此敘明）。未經許可持有制式子彈及土造子彈之所為，
    則係犯同條例第12條第4項之未經許可持有子彈罪。被告以
    一持有行為，同時持有制式手槍、具有殺傷力之改造槍枝及
    子彈，觸犯構成要件不相同之罪名，為想像競合犯，應依刑
    法第55條之規定，從一重之未經許可持有手槍罪論處。
三、原審對被告論罪科刑，固非無見。惟查: (一)如附表編號五所
    示之子彈，係臺北市警察局大安分局員警丁○○等人，因接
    獲線報，持搜索票於90年7月31日下午6時許，在臺北市○○
    區○○路26巷3-1號4樓黃柏樟住處，當場在黃柏樟房間抽屜
    內查獲，雖黃志孝、黃柏樟等共10人在場，然被告並不在場
    ，雖黃柏樟與黃志孝陳稱前開子彈係被告與李英志於90年7
    月28日攜帶至黃柏樟前開住處，交付予黃柏樟藏放，雖被告
    於本院91年度上訴字第406號案件91年2月26日調查中曾稱，
    於90年7月28日凌晨與李英志至黃柏樟住處，原來李英志要
    將子彈放在其那裡，叫其幫他保管，其拒絕，李英志就開車
    一起載其去黃柏樟住處找黃志孝，沒多久李英志就拿出子彈
    ，說他在跑路，要子彈寄在黃柏樟，黃柏樟就收下來了云云
    。然當時亦否認子彈為其所有或持有等語。另查甲○○（即
    所稱之李英志）於本院審理中作證，亦否認有與被告至上址
    寄放子彈。又黃柏樟於原審審理中又證稱：警方於90年7月3
    1日在其住處查獲之子彈6顆為黃志孝的，當時是黃志孝拿出
    來的云云。於同年11月9日審理中復證稱：是黃志孝寄放在
    其那邊的。而為有利於被告之陳述。經查本件被告既已持有
    如附表編號一至四之槍彈，則何必僅寄放編號五之子彈，是
    其顯無寄放上開子彈之動機與必要，認其持有並寄放上開子
    彈，顯有背常情。原審僅以黃柏樟及黃志孝所為不利於被告
    之陳述，即認此部分亦屬被告所持有，而為起訴效力所及，
    併予論罪，自有未合。(二)又原判決認李英志為本件之共同正
    犯，亦嫌無據。(三)原判決未及就槍砲彈藥刀械管制條例修正
    前後規定之比較適用，亦有未合。被告否認犯罪，固非全然
    可採，惟原判決既有可議，自應由本院將原判決撤銷改判。
    爰審酌被告持有前開槍枝、子彈，對社會治安構成潛在危險
    ，兼衡被告之素行、犯罪之動機、目的、手段、犯罪後態度
    及本院所認定情節較原審判決為輕等一切情狀，量處如主文
    所示之刑，並就罰金部分諭知易服勞役之折算標準。
四、扣案如附表編號一至四所示之物（扣除鑑定時業經試射，試
    射後失其效能，而不具殺傷力之子彈，非屬違禁物部分），
    為查獲之槍枝及子彈，均屬違禁物，爰依刑法第38條第1項
    第1款宣告沒收。至編號五所示之子彈，與被告無關，自無
    從對被告宣告沒收，併予敘明。
據上論斷，應依刑事訴訟法第369條第1項前段、第364條、第299
條第1項前段，槍砲彈藥刀械管制條例第7條第4項、第12條第4項
、修正前第11條第4項，刑法第11條前段、第2條第1項但書，第
28條、第55條、第42條第3項、第38條第1項第1款，罰金罰鍰提
高標準條例第2條，現行法規所定貨幣單位折算新臺幣條例第2條
，判決如主文。
本案經檢察官蔡薰慧到庭執行職務。
中　　華　　民　　國　　94　　年　　8 　　月　　23　　日
　　　　　　　　　刑事第十五庭審判長法　官  蔡永昌
　　　　　　　　　　　　　　　　    法　官  陳榮和
　　　　　　 　 　　　　　　　　　　法　官  蔡國在
以上正本證明與原本無異。
如不服本判決，應於收受送達後十日內向本院提出上訴書狀，其
未敘述上訴之理由者並得於提起上訴後十日內向本院補提理由書
（均須按他造當事人之人數附繕本）。
                                    書記官  耿鳳君
中　　華　　民　　國　　94　　年　　8 　　月　　23　　日
附錄：本案論罪科刑法條全文
槍砲彈藥刀械管制條例第7條：
未經許可，製造、販賣或運輸火砲、肩射武器、機關槍、衝鋒槍
、卡柄槍、自動步槍、普通步槍、馬槍、手槍或各類砲彈、炸彈
、爆裂物者，處死刑、無期徒刑或7年以上有期徒刑；處徒刑者
，併科新台幣3千萬元以下罰金。
未經許可，轉讓、出租或出借前項所列槍砲、彈藥者，處無期徒
刑或5年以上有期徒刑，併科新台幣1千萬元以下罰金。
意圖供自己或他人犯罪之用，而犯前2項之罪者，處死刑或無期
徒刑；處徒刑者，併科新台幣5千萬元以下罰金。
未經許可，持有、寄藏或意圖販賣而陳列第1項所列槍砲、彈藥
者，處5年以上有期徒刑，併科新台幣1千萬元以下罰金。
第1項至第3項之未遂犯罰之。
槍砲彈藥刀械管制條例第11條：
未經許可，製造、販賣或運輸第4條第1項第1款所稱其他可發射
金屬或子彈具有殺傷力之各式槍砲者，處5年以上有期徒刑，併
科新臺幣1千萬元以下罰金。
未經許可，轉讓、出租或出借前項所列槍砲者，處3年以上10年
以下有期徒刑，併科新臺幣7百萬元以下罰金。
意圖供自己或他人犯罪之用，而犯前2項之罪者，處無期徒刑或
7年以上有期徒刑，併科新臺幣1千萬元以下罰金。
未經許可，持有、寄藏或意圖販賣而陳列第1項所列槍砲者，處
1年以上7年以下有期徒刑，併科新臺幣7百萬元以下罰金。
第1項至第3項之未遂犯罰之。
槍砲彈藥刀械管制條例第12條：
未經許可，製造、販賣或運輸子彈者，處1年以上7年以下有期徒
刑，併科新台幣5百萬元以下罰金。
未經許可，轉讓、出租或出借子彈者，處6月以上5年以下有期徒
刑，併科新台幣3百萬元以下罰金。
意圖供自己或他人犯罪之用，而犯前2項之罪者，處3年以上10年
以下有期徒刑，併科新台幣7百萬元以下罰金。
未經許可，持有、寄藏或意圖販賣而陳列子彈者，處5年以下有
期徒刑，併科新台幣3百萬元以下罰金。
第1項至第3項之未遂犯罰之。
附表：
┌───┬───────────────────┐
│編  號│                                      │
├───┼───────────────────┤
│  一  │中共製77式口徑7.62厘米制式手槍1支     │
│      │(槍枝管制編號：0000000000、含彈匣2個) │
├───┼───────────────────┤
│  二  │仿COLT廠半自動手槍製造之玩具金屬槍身組│
│      │合土造金屬槍管及滑套改造而成之改造槍枝│
│      │1支（槍枝管制編號：0000000000號；含彈 │
│      │匣1個）。                             │
├───┼───────────────────┤
│  三  │制式子彈3顆（原扣案6顆。口徑均為7.62厘│
│      │米。彈底標記：5顆為89311號；1顆為88311│
│      │。鑑定時試射3顆，經試射後3顆子彈，已  │
│      │不具殺傷力，故非違禁物，不予宣告沒收）│
├───┼───────────────────┤
│  四  │土造子彈4顆（原扣案6顆。均具直徑約10厘│                                                                                                                        │                        │
│      │米之土造金屬彈頭。鑑定時試射2顆，經試 │
│      │射後2顆子彈，已不具殺傷力，故非違禁物 │
│      │，不予宣告沒收）。                    │
├───┼───────────────────┤
│  五  │制式口徑9厘米半自動手槍子彈5顆（同時查│
│      │獲之土造金屬彈殼加裝直徑約8.8厘米金屬 │
│      │彈頭之土造子彈1顆，經實際試射，無法擊 │
│      │發，不具殺傷力，故非違禁物，不予宣告沒│
│      │收）。                                │
└───┴───────────────────┘
